# 持股比例和分红比例，如何确认投资收益？

提问人：aotemana 时间：2019-02-18 18:15:08
公司今年新成立一家合营企业，双方持股比例各位 50%，但在公司章程中又约定实际现金分红比例为我方 57%，对方 43%，我应该按什么比例确认当年的投资收益。请陈版主和各大神支招。

回答人：chenyiwei
首先请明确：为何出资比例与分红比例不一致？且该安排将是长期有效的？
建议先了解清楚相关背景。
可以参考：《瑞华研究 2010 ～ 2016 汇编》之 “问题 3-2-103（对新设子公司出资额大于所享有权益份额的处理）”、“问题 3-1-19（收购联营公司股权同时授予使用商标事宜的会计处理）”。